臺灣苗栗地方法院刑事判決　　　　　　　　　　　　　　九十三年度易緝字第三號
　　公　訴　人　臺灣苗栗地方法院檢察署檢察官
　　被　　　告　甲○○
右列被告因違反毒品危害防制條例案件，經檢察官提起公訴（九十二年度毒偵字第四
三０號），及言詞追加起訴，暨移送併案審理（九十三年度偵字第四二二號），本院
依簡式審判程序審理，判決如左：
    主  文
甲○○連續施用第一級毒品，累犯，處有期徒刑拾壹月。又連續施用第二級毒品，累
犯，處有期徒刑柒月。扣案之安非他命壹包（含袋重零點貳公克）沒收銷燬之。應執
行有期徒刑壹年伍月。扣案之安非他命壹包（含袋重零點貳公克）沒收銷燬之。
    事  實
一、甲○○曾因(1)違反毒品危害防制條例案件，經本院於八十八年十月四日以八十八
    年度苗簡字第六九０號刑事簡易判決，判處有期徒刑六月，如易科罰金，以三百
    元折算一日，並於八十八年十一月七日確定。(2)違反毒品危害防制條例案件，經
    本院於民國九十年十二月二十五日以八十九年度易字第一０八０號判決，判處有
    期徒刑七月，並於九十一年二月一日確定。上開二案經接續執行，甫於九十二年
    一月四日縮短刑期執行完畢。
二、甲○○前因施用毒品案件，經本院裁定送觀察、勒戒後，認無繼續施用毒品之傾
    向，由臺灣苗栗地方法院檢察署檢察官於八十八年七月二十日，以八十八年度偵
    緝字第一九九號為不起訴之處分確定在案。甲○○猶不知悔改，復因施用毒品案
    件，經本院裁定送觀察、勒戒後，認有繼續施用毒品之傾向，經本院裁定送強制
    戒治一年，執行中經評定為合格已無繼續戒治之必要，經本院於八十九年六月十
    五日以八十九年度毒聲字第九四八號裁定停止戒治，所餘戒治期間，付保護管束
    ，嗣經本院於八十九年九月十九日以八十九年度毒聲字第一六００號裁定撤銷停
    止戒治，令入戒治處所施以強制戒治，於九十年十二月二十二日執行完畢出監。
    ；刑事處罰部分，經本院於八十八年十月四日，以八十八年度苗簡字第六九０號
    刑事簡易判決判處有期徒刑六月，並於同年十一月七日確定在案。甲○○仍不知
    悛悔，於上開停止戒治付保護管束期間，因施用第二級毒品安非他命，經本院於
    九十年十二月二十五日（起訴書誤載為九十二年十二月二十五日）以八十九年度
    易字一０八０號判決，判處有期徒刑七月，並於九十一年二月一日確定。詎甲○
    ○仍不知悔改，於前開強制戒治執行完畢後五年內，分別基於施用第一級毒品海
    洛因及第二級毒品安非他命之概括犯意，自九十二年一月十八日起，至九十三年
    一月二十八日凌晨某時止，在其位於台北市南港區○○○路○段二七八巷二二弄
    八號一樓友人林尉國住處、其位於台北市南港區之租屋處，及苗栗縣造橋鄉○○
    村○鄰○○路九號之住處等地，以將海洛因摻入香菸內，而點火吸食之方式，連
    續施用第一級毒品海洛因多次；並於前揭時、地，以將第二級安非他命毒品置於
    鋁箔紙上，在下以打火機點火加熱使燃燒成煙，而透過自製之過濾器（將兩支吸
    管插入鋁箔裝飲料內，一支以嘴巴吸食，另一支則接觸毒品煙氣）吸其煙霧之方
    式，連續施用第二級毒品安非他命多次，其中一次並同時放入第一級毒品海洛因
    而施用之。
三、迨於九十二年一月二十一日十五時五十分許，為警在台北市南港區○○○路○段
    二七八巷二二弄八號一樓依法執行搜索友人林尉國住處時，查獲林尉國所有之安
    非他命一包（含袋重零點六公克，已於另案為沒收銷燬之諭知）及玻璃球吸食器
    等物，並同時採集在場甲○○尿液送驗，結果呈嗎啡、安非他命及甲基安非他命
    陽性反應而查獲。又於九十三年一月二十八日二十二時許，在苗栗縣竹南鎮新南
    里五谷王四十五號二樓為警依法執行搜索時，扣得安非他命一包（含袋重零點二
    公克），經警採集其尿液送驗後，呈嗎啡及甲基安非他命雙重陽性反應（被告所
    有供施用安非他命犯行之鋁箔裝飲料過濾器、鋁箔紙均未扣案）。
四、案經臺北市政府警察局南港分局移送臺灣士林地方法院檢察署呈請臺灣高等法院
　　檢察署檢察長核轉臺灣苗栗地方法院檢察署檢察官偵查起訴，及公訴檢察官當庭
    言詞追加起訴，暨苗栗縣警察局竹南分局報請同署檢察官移送併案審理。
    理  由
一、程序方面：
    本件被告甲○○所犯為毒品危害防制條例第十條第一項、第二項之罪，核屬刑事
    訴訟法第二百七十三條之一第一項所定死刑、無期徒刑、最輕本刑為三年以上有
    期徒刑以外之罪，亦非高等法院管轄之第一審案件，而被告於本院行準備程序中
    就被訴事實為有罪之陳述，經告知被告簡式審判程序之旨並聽取當事人意見後，
    本院合議庭裁定由受命法官獨任進行簡式審判程序，合先敘明。
二、認定犯罪事實所根據的證據及理由：
    (一)被告甲○○於審理中自白前揭連續施用第一級毒品海洛因及第二級毒品安非他
      命多次之犯行。
    (二)被告於九十二年一月二十一日十五時五十分許，為警在台北市南港區○○○路
      ○段二七八巷二二弄八號一樓依法執行搜索友人林尉國住處時，查獲林尉國所
      有之安非他命一包（含袋重零點六公克）及玻璃球吸食器等物，並同時採集在
      場之甲○○尿液送驗後，結果呈嗎啡、安非他命及甲基安非他命陽性反應而查
      獲等情，業據被告供認無訛，且有臺灣尖端先進生技醫藥股份有限公司出具之
      濫用藥物檢驗報告、台北市政府警察局南港分局煙毒、麻藥案件證物委驗單影
      本各一紙附卷可証（見九十二年度毒偵字第四一五號卷第三、四頁）。
    (三)又被告於九十三年一月二十八日二十二時許，在苗栗縣竹南鎮新南里五谷王四
      十五號二樓為警依法執行搜索時，扣得安非他命一包（含袋重零點二公克），
      經警採集其尿液送驗後，呈嗎啡及安非他命雙重陽性反應等情，業據被告供認
      無訛，且扣案疑似毒品一包，經苗栗縣警察局竹南分局以聯勤第二０四廠製造
      之毒品檢驗袋初步檢驗其成分，呈第二級毒品安非他命反應，有毒品初步鑑驗
      報告單一紙附卷可稽（見九十三年度偵字第四二二號卷第十四頁）。此外，復
      有苗栗縣衛生局九十三年二月六日苗衛檢字第０九三０００一五九九號煙毒尿
      液檢驗成績書、苗栗縣警察局竹南分局偵辦違反毒品危害防制條例案件嫌疑人
      尿液檢體編號登記簿各一紙在可佐證（見同上卷第三十六、三十七頁）。
    (四)被告甲○○前因施用毒品案件，經本院裁定送觀察、勒戒後，認無繼續施用毒
      品之傾向，由臺灣苗栗地方法院檢察署檢察官於八十八年七月二十日，以八十
      八年度偵緝字第一九九號為不起訴之處分確定在案。甲○○猶不知悔改，復因
      施用毒品案件，經本院裁定送觀察、勒戒後，認有繼續施用毒品之傾向，經本
      院裁定送強制戒治一年，執行中經評定為合格已無繼續戒治之必要，經本院於
      八十九年六月十五日以八十九年度毒聲字第九四八號裁定停止戒治，所餘戒治
      期間，付保護管束，嗣經本院於八十九年九月十九日以八十九年度毒聲字第一
      六００號裁定撤銷停止戒治，令入戒治處所施以強制戒治，於九十年十二月二
      十二日執行完畢出監；刑事處罰部分，經本院於八十八年十月四日，以八十八
      年度苗簡字第六九０號刑事簡易判決判處有期徒刑六月，並於同年十一月七日
      確定在案。甲○○仍不知悛悔，於上開停止戒治付保護管束期間，因施用第二
      級毒品安非他命，經本院於九十年十二月二十五日（起訴書誤載為九十二年十
      二月二十五日）以八十九年度易字一０八０號判決，判處有期徒刑七月，並於
      九十一年二月一日確定等情，有臺灣高等法院被告全國前案紀錄表、前開不起
      訴處分書、簡易判決處刑書、刑事判決書、裁定書在卷可按，是被告於強制戒
      治執行完畢後，五年內四犯本件施用毒品案件，至堪認定。
    (五)綜上所述，被告自白施用毒品海洛因及安非他命，核與事實相符，應堪採信。
      本件事證明確，被告犯行堪以認定。
三、論罪科刑的理由：
    (一)海洛因為毒品危害防制條例第二條第二項第一款所定之第一級毒品；安非他命
      為同條例第二條第二項第二款所定之第二級毒品。核被告甲○○所為，係犯毒
      品危害防制條例第十條第一項、第二項之施用第一級、第二級毒品罪。又被告
      有如犯罪事實欄所載之施用毒品犯行，其中被告於九十二年一月二十日晚間某
      時許，在台北市○○○路○段二七八巷二十二弄八號一樓其友人林尉國住處，
      施用第一級毒品海洛因一次之犯行，業經檢察官於本院審理時當庭言詞追加起
      訴（見九十三年二月二十五日簡式審判筆錄第二頁），此部分與公訴人起訴之
      施用第二級毒品罪，既屬相牽連案件，本院自應併予審理；又被告於九十三年
      一月二十六日至同年月二十八日施用第一、二級毒品之犯行，業經檢察官於本
      院審理時移送併辦，而被告其餘之施用毒品犯行，亦經公訴檢察官當庭補充敘
      明，是被告就該部分，既與起訴部分有連續犯之裁判上一罪關係，基於審判不
      可分原則，應為起訴效力所及，本院自得併予審理，先予敘明。而被告施用第
      一級、第二級毒品前後非法持有第一級、第二級毒品之低度行為，應為施用之
      高度行為所吸收，不另論罪。
    (二)被告有於同一時、地，以將海洛因、安非他命置於鋁箔紙上，在下點火燒烤使
      生煙氣之方式，同時施用第一級毒品海洛因及第二級毒品安非他命一次之行為
      （見九十三年三月十七日簡式審判筆錄第九頁被告之供述），係一行為同時觸
      犯毒品危害防制條例第十條第一項及第二項之罪，為想像競合犯，依法應從刑
      罰較重之施用第一級毒品海洛因犯行處斷。
    (三)除前述(二)所述之施用安非他命之犯行外，被告其餘先後多次施用第一、二級毒
      品犯行部分，均時間密接，方法相同，所犯均為構成要件相同之罪名，顯係基
      於概括犯意而為，均為連續犯，應依刑法第五十六條論以一罪，並加重其刑。
    (四)除前述(二)之犯行外，被告其餘所犯施用第一級、第二級毒品二罪，行為互殊，
      罪名不同，犯意各別，應分論併罰。
    (五)查被告有事實欄所載之犯罪前科執行情形，有臺灣高等法院被告全國前案紀錄
      表、臺灣苗栗地方法院檢察署刑案資料查註紀錄表在卷可稽，其受有期徒刑執
      行完畢後，五年內再犯有期徒刑以上之本罪，為累犯，應依刑法第四十七條之
      規定，加重其刑。
    (六)爰審酌：
    (1)施用毒品乃自傷行為，並無具體危害他人法益，本於施用毒品者均有相當程度
      之成癮性及心理依賴，其犯罪心態與一般刑犯罪之本質並不相同，容應以「病
      人」之角度為考量，並側重適當之醫學治療及心理矯治為宜，併參酌被告犯後
      坦承犯行，態度良好，故公訴檢察官向本院具體求處一級毒品部分有期徒刑十
      月、二級毒品部分有期徒刑六月，固非無見。
    (2)然被告前因施用毒品犯行，經觀察、勒戒及強制戒治，並經法院二度判處刑罰
      後，仍不知戒惕，又四犯本件施用毒品犯行，且同時施用第一、二級毒品多次
      ，無視於毒品對於自身健康之戕害及國家對於杜絕毒品犯罪之禁令，不知戒除
      惡習，惡性非輕，併參酌其施用時間長達一年，及其智識程度、動機、方法、
      手段、施用次數等一切情狀，爰分別量處如主文所示之刑，並定其應執行刑如
      主文所示，以資儆懲，並符罪刑相當原則。
    (七)(1)於九十三年一月二十八日所查獲之毒品一包（含袋重零點二公克），係第二
      級毒品安非他命無訛，已如前述，應依毒品危害防制條例第十八條第一項前段
      之規定，沒收銷燬之。(2)又被告所有供施用安非他命犯行之鋁箔裝飲料過濾器
      、鋁箔紙均未扣案，被告供稱已經丟棄等語（見九十三年三月十七日簡式審判
      筆錄第十三頁），為免執行困難，爰不予宣告沒收，一併敘明。(3)至九十二年
      一月二十一日所查扣之安非他命一包（含袋重零點六公克）及玻璃球吸食器等
      物，係警方依法搜索林尉國住處時所扣押，屬林尉國所有供其施用毒品之物等
      情，業據被告於警詢、偵查供述明確，並有搜索票、搜索扣押扣押筆錄、扣押
      物品目錄表在卷可稽。且該扣案之安非他命一包業據臺灣士林地方法院於九十
      二年七月十四日以九十二年度聲字第四八八號裁定為沒收銷燬之諭知，有該裁
      定書一份附卷可稽，故與本案被告施用毒品之犯行並無關聯，爰不為沒收之諭
      知，併此敘明。
四、適用法律依據：
    (一)刑事訴訟法第二百七十三條之一第一項，第二百九十九條第一項前段。
    (二)毒品危害防制條例第十條第一項、第二項、第十八條第一項前段。
    (三)刑法第十一條前段、第五十五條、第五十六條、第四十七條、第五十一條第五
      款。
本案經檢察官劉正穆到庭執行職務。
中　　　華　　　民　　　國　　九十三　　年　　　四　　　月　　　一　　　日
                                    臺灣苗栗地方法院刑事第二庭
                                          法  官  顧 正 德
右正本證明與原本無異。
如不服本判決，應於判決送達後十日內向本院提出上訴狀（應抄附繕本）。
                                          書記官  黃 正 中
中　　　華　　　民　　　國　　九十三　　年　　　四　　　月　　　五　　　日
附錄本判決論罪科刑法條全文：
毒品危害防制條例第十條
施用第一級毒品者，處六月以上五年以下有期徒刑。
施用第二級毒品者，處三年以下有期徒刑。
毒品危害防制條例第十八條第一項前段
查獲之第一、二級毒品及專供製造或施用第一、二級毒品之器具，不問屬於犯人與否
，均沒收銷燬之
